【裁判字號】    89,東簡,71
【裁判日期】    890508
【裁判案由】    
【裁判全文】
臺灣臺東地方法院民事簡易判決  八十九年度東簡字第七十一號
    原      告  甲○○
    被      告  乙○○
右當事人間給付會款事件，本院判決如左：
    主    文
被告應給付原告新台幣貳拾貳萬伍仟伍佰元。
被告應於民國八十九年六月一日給付原告新台幣壹萬元、於民國八十九年七月一日給
付原告新台幣壹萬元。
原告其餘之訴駁回。
訴訟費用由被告負擔。
本判決得假執行。
    事實及理由
一、原告訴之聲明：被告應給付原告新台幣（下同）二十四萬五千五百元。
二、事實摘要：
    原告主張其於民國八十七年七月一日自任會首邀集被告加入互助會（共三十二會
    ，每會新台幣一萬元，採內標制），該互助會自八十七年七月一日起至八十九年
    七月一日止於每月一日開標一次，每三個月多開一標，互助會期間被告於八十七
    年八月一日標得會款，並簽發每紙面額新台幣一萬元之本票二十六紙予原告、及
    交付面額分別為一萬元、一萬五千五百元、二萬元臺東市信用合作社活期儲蓄存
    款取款憑條各一紙予原告，作為會款之擔保，詎被告僅繳納六萬元之會款，原告
    並返還六張本票予被告後，被告即避不見面，至今仍有二十二萬五千五百元之死
    會會款未繳付，被告顯無繼續履行互助會死會會員義務之意思，雖然被告八十九
    年六月份、七月份之會款共二萬元尚未到期，然實有預為請求之必要，爰起訴請
    求被告給付連同未到期二期共二十四萬五千五百元之死會會款。被告未於言詞辯
    論期日到場，亦未提出書狀作何聲明或陳述。
三、本院之判斷：
    原告主張之前揭事實，業據其提出互助會單影本一份、被告所簽發之面額新台幣
    一萬元本票十八紙及面額分別為新台幣一萬元、一萬五千五百元、二萬元各一紙
    為證，核其內容與原告所述相符，被告則未以言詞或書狀作何有利於己之爭執，
    以供本院審酌，自堪信原告之主張為真實。從而原告主張系爭互助會，被告應繳
    付已到期之死會會款二十二萬五千五百元，為有理由，應予准許。再者，雖然被
    告尚有八十九年六月份、七月份之死會會款共二萬元尚未到期，而已到期之二十
    二萬五千五百元之會款，被告既未繳付予原告，則可認原告有預為向被告請求之
    必要，惟因八十九年六月份、七月份之死會會款係分別於八十九年六月一日、七
    月一日到期，故原告應於八十九年六月一日、七月一日方得分別對被告請求給付
    一萬元，爰判決如主文第二項所示，原告對此二萬元請求即時給付，為無理由，
    應予駁回。
四、本件係命清償合會債務之判決，應依職權宣告假執行。
五、據上論結，本件原告之訴為一部有理由、一部無理由，依民事訴訟法第四百三十
    六條第二項、第三百八十五條第一項前段、第七十九條但書、第二百四十六條、
    第三百八十九第一項第三款，判決如主文。
中      華      民      國    八十九    年      五      月      八      日
                                    臺灣臺東地方法院臺東簡易庭
~B法      官  范智達
右為正本係照原本作成
如對本判決上訴須於判決送達後廿日內向本院提出上訴狀
中      華      民      國    八十九    年      五      月      八      日
~B法院書記官


司法院資訊處製作；財團法人民間司法改革基金會備份。
